臺灣桃園地方法院行政訴訟裁定
111年度交字第194號
原      告  華泰汽車租賃有限公司

代  表  人  陳詩騰  
上列原告因與被告桃園市政府交通事件裁決處間交通裁決事件，
提起行政訴訟，本院裁定如下：
    主    文
原告應於本裁定送達後五日內補繳第一審裁判費新臺幣參佰元；
及補正本件被告所作成之違反道路交通管理事件裁決書影本，逾
期不補繳及補正，即駁回原告之訴。
    理    由
一、上列原告因與被告桃園市政府交通事件裁決處間交通裁決事
    件，提起行政訴訟，依行政訴訟法第237 條之5 第1 項第1
    款規定，應徵第一審裁判費新臺幣300 元，未據原告繳納，
    致有程式上之欠缺，茲限原告於收受本裁定送達後5 日內補
    繳，逾期不繳，即駁回本件訴訟。
二、按「本法所稱交通裁決事件如下：一、不服道路交通管理處
    罰條例（下稱處罰條例）第8 條及第37條第5 項之裁決，而
    提起之撤銷訴訟、確認訴訟。二、合併請求返還與前款裁決
    相關之已繳納罰鍰…」行政訴訟法第237 條之1第1 項第1 款
    、第2款定有明文。又按「違反本條例之行為，由下列機關
    處罰之：一、第12條至第68條及第92條第7 項、第8 項由公
    路主管機關處罰。二、第69條至第84條由警察機關處罰。」
    「計程車駕駛違反前條及本條規定，應廢止其執業登記或吊
    扣其執業登記證者，由警察機關處罰，不適用第8 條第1 項
    第1 款規定」處罰條例第8 條第1 項、第37條第5 項分別定
    有明文。依上揭法律規定可知，原告依上揭行政訴訟法第23
    7 條之1 第1 項第1 款規定提起本件撤銷交通裁決之行政訴
    訟事件，自應經公路主管機關或警察機關作成處罰之裁決為
    前提要件。經查，本件原告雖提出被告108年9月18日桃交裁
    管字第1080075159號函1 份為證，並主張該函文即是本件之
    裁決，及請求被告發還原告已代繳之交通罰鍰共計新臺幣(
    下同)63,600元等語，惟觀諸上揭函文僅係函覆原告不同意
    返還已繳結罰鍰63,600元等語，然並未具體載明原告之違規
    之時間、地點及違規事實，及裁罰之法律依據為何等交通違
    規事件處罰裁決之構成要件，是上揭函文顯非首揭法律規定
    之裁決，且本件原告提起撤銷交通裁決及合併請求返還與裁
    決相關之已繳納罰鍰之行政訴訟事件，自應以經公路主管機
    關或警察機關作成處罰之裁決為前提要件，已如前述。故原
    告自應補正本件被告所作成之違反道路交通管理事件裁決書
    影本，茲限原告於收受本裁定送達後5 日內補正，逾期
    不補正，即駁回本件訴訟。
中　　華　　民　　國　　111 　年　　5 　　月　　12　　日
　　　　　　　　　行政訴訟庭法　官　黃漢權
上為正本係照原本作成。
本裁定不得抗告。
中　　華　　民　　國　　111 　年　　5 　　月　　12　　日
　　　　　　　　　　　　　　書記官　蕭竣升